---
title: "Exploración de datos del problema Higgs"
author: "Juan Gómez Romero"
output:
    html_document: 
      toc: yes
      number_sections: yes
      code_folding: show
runtime: shiny
---

```{r setup, include=FALSE}
knitr::opts_chunk$set(message = FALSE)
library(knitr)
library(tidyverse)
library(funModeling)
library(DataExplorer)
```

# Problema

Descripción del problema.

# Análisis exploratorio

## Descarga de datos

```{r descargar}
if(!file.exists("data/training.csv")) {
  library(httr)  
  url <- "http://sl.ugr.es/higgs_sige"
  GET(url, write_disk(temp <- tempfile(fileext = ".zip")))
  unzip(temp, exdir = "data")
  unlink(temp)
}
```

## Lectura de datos

Datos de entrenamiento:

```{r leer-entrenamiento}
training_data_raw <- read_csv("data/training.csv")
training_data_raw
```

Datos de validación:

```{r leer-validacion}
test_data_raw <- read_csv("data/test.csv")
```

Antes de comenzar, se recodifican los valores perdidos como `NA`:

```{r recodificar}
training_data <- training_data_raw %>%
  na_if(-999.0)
```

## Observar distribución de los valores

Visión general del conjunto de datos:

```{r resumen}
# glimpse(training_data)
summary(training_data)
```

Estado del conjunto de datos:

```{r status}
df_status(training_data)
```

## Analizar clases

Podemos ver cuántos valores tenemos de cada clase:

```{r tabla}
table(training_data$Label)
```

Y crear un histograma:

```{r clases, warning=FALSE}
ggplot(training_data) +
  geom_histogram(aes(x = Label, fill = as.factor(Label)), stat = "count") +
  labs(x = "", y = "") +
  scale_fill_discrete(name ="Clase", labels=c("(b)ackground", "higg(s)"))
```

## Analizar clases por variable

Podemos analizar cómo están distribuidos las clases para los valores de una variable (_estratificación_):

```{r clases-var}
ggplot(training_data) +
  geom_histogram(aes(x = DER_met_phi_centrality, fill = as.factor(Label)), bins = 10) +
  labs(x = "DER_met_phi_centrality", y = "") +
  scale_fill_discrete(name ="Clase", labels=c("(b)ackground", "higg(s)"))
```

Incluso considerar una pseudo-distribución de probabilidad:

```{r densidad}
ggplot(training_data) +
  geom_density(aes(x = DER_met_phi_centrality, fill = Label, color = Label), alpha = 0.3) +
  labs(x = "DER_met_phi_centrality", y = "") +
  scale_fill_discrete(name ="Clase", labels=c("(b)ackground", "higg(s)")) +
  scale_color_discrete(name ="Clase", labels=c("(b)ackground", "higg(s)"))
```

Utilizando [Shiny](https://shiny.rstudio.com/), se puede extender para todas las variables (sin `NA`s).

```{r densidad-interactiva, echo=FALSE}
cols <- training_data %>%
  select_if(~ !any(is.na(.))) %>%
  select(starts_with(c("DER", "PRI"))) %>%
  names() %>%
  sort()

inputPanel(
  selectInput("x_variable", label = "Variable x:",
              choices = cols, 
              selected = cols[1])
)

renderPlot({
  ggplot(training_data) + 
    geom_density(aes_string(x = input$x_variable, fill = "Label", color = "Label"), alpha = 0.3) +
    labs(x = "", y = "") +
    scale_fill_discrete(name ="Clase", labels=c("(b)ackground", "higg(s)")) +
    scale_color_discrete(name ="Clase", labels=c("(b)ackground", "higg(s)"))
})

renderUI({
  HTML(paste0(
    "<p>Correlacion con objetivo de clasificación: <b>",
    cor(training_data[input$x_variable], as.numeric(factor(training_data$Label))),
    "</b></p>"
  ))
})
```

# Análisis exploratorio con DataExplorer
[DataExplorer](https://boxuancui.github.io/DataExplorer/) permite crear un informe de un conjunto de datos incluyendo varios gráficos exploratorios.
```{r generar-informe, include=FALSE}
create_report(training_data)
```

También es posible crear los gráficos por separado:
```{r}
plot_intro(training_data)
```

Existen otros paquetes que realizan tareas similares. Aquí puedes ver un resumen: [The Landscape of R Packages for Automated Exploratory Data Analysis](https://arxiv.org/pdf/1904.02101.pdf).
